臺灣新竹地方法院簡易庭小額民事判決　 96年度竹小字第146號
原　　　告　臺灣銀行股份有限公司
法定代理人　庚○○
訴訟代理人　己○○
　　　　　　丁○○
上　一　人
複代理人　　甲○○
被　　　告　丙○○
　　　　　　　　　　　號4樓
　　　　　　乙○○
　　　　　　戊○○
上列當事人間請求返還消費借貸款事件，本院於民國96年3月28
日言詞辯論終結，判決如下：
    主    文
被告應連帶給付原告新臺幣貳萬玖仟玖佰肆拾玖元，及如附表所
示之利息與為違約金。
訴訟費用新臺幣壹仟元由被告連帶負擔。
本判決得假執行。
    事實及理由
一、原告主張：
    原告原名稱為台灣銀行，經組織變更為台灣銀行股份有限公
    司，合先敘明。被告丙○○邀同被告乙○○、戊○○為連帶
    保證人，於87年8月27日與原告簽立放款借據（就學貸款專
    用），向原告借款新臺幣（下同）二萬九千九百四十九元，
    借款期間約定自被告丙○○完成學業之日後滿一年起，以六
    個月為一期，依年金法共分二期平均攤還本息，利息按年息
    百分之八點一固定計算，如有一期未依約支付本息，視為全
    部到期，並自逾期之日起，逾期六個月以內者，按上開利率
    百分之十，超過六個月者，按上開利率百分之二十計算違約
    金，被告乙○○、戊○○均為連帶保證人，亦應負連帶清償
    責任。詎被告丙○○自預計之畢業日90年7月1日起，即未依
    約繳納本息，尚欠二萬九千九百四十九元及如附表所示之利
    息與違約金，依約定條款之規定，喪失期限利益，應全數一
    次清償，而被告乙○○、戊○○則為上開借款之連帶保證人
    ，自應就上開借款債務負連帶清償之責任，惟屢經催討仍置
    之不理，爰依消費借貸及連帶保證之法律關係提起本訴訟，
    請求被告連帶給付如主文第一項所示之金額、利息及違約金
    。此外，被告丙○○到庭後雖稱87年度下學期即休學未繼續
    就學，學校未再通知復學，故89年前往軍中服役，91年服役
    期滿等情，惟依其所述，堪可確定被告丙○○於89年服兵役
    前已經退學，依系爭放款借據之規定，被告丙○○應從退學
    滿一年後開始分期攤還本息，則其應償付本息之起始時點，
    顯然更早於附表所示之91年7月1日，是以，被告應連帶給付
    之利息與違約金之計算方式，原告仍無須變更。
二、被告丙○○陳稱：
    系爭放款借據確實為其所簽立，但87年下學期即休學未繼續
    就學，學校也未通知復學，89年便前往軍中服役，91年服役
    期滿，因此並未畢業，其同意原告請求之金額，但目前無資
    力一次付清，只能每月攤還二千元等語。
三、被告乙○○、戊○○則稱：
    系爭放款借據確實為渠等所簽立，渠等乃被告丙○○之外公
    、外婆，目前年老無業，經濟方面全仰賴外孫女之接濟，而
    被告丙○○已結婚生子，系爭借款應由被告丙○○自己償付
    等語。
四、本院之判斷：
（一）原告主張之前揭事實，業據其提出與所述相符之公司變更
      登記表、財政部函、放款借據、就學貸款放出查詢單等件
      為證，且為被告等均不爭執，堪信為真，原告主張為實在
      。
（二）按消費借貸者，謂當事人一方移轉金錢或其他代替物之所
      有權於他方，而約定他方以種類、品質、數量相同之物返
      還之契約，民法第474條第1項定有明文；又按連帶保證債
      務，係指保證人與主債務人負同一債務，對於債權人各負
      全部給付之責任者而言，此由民法第272條第1項連帶債務
      之文義規定觀之甚明，最高法院45年臺上字第1426號著有
      判例可資參照。本件被告丙○○既為系爭債務之債務人，
      被告乙○○、戊○○為其連帶保證人，自應就其保證債務
      負全部給付之責。
（三）從而，原告依消費借貸及連帶保證之法律關係，訴請被告
      連帶給付如主文第一項所示之金額、利息及違約金，即無
      不合，應予准許。
五、本件係小額訴訟事件為被告敗訴之判決，爰依職權宣告假執
    行，並於判決時確定訴訟費用額。
六、據上論結：本件原告之訴為有理由，依民事訴訟法第436 條
    之23、第436條第2項、第85條第2項、第436條之19第1項、
    第436條之20，判決如主文。
中　　華　　民　　國　　96　　年　　3 　　月　　30　　日
                  新竹簡易庭　　法　官 　李珮瑜
以上正本係照原本做成。
如對本判決上訴，非以違背法令為理由，不得為之，且須於判決
送達後20日內向本院提出上訴狀（須按他造當事人之人數附繕本
）。
                                書記官   朱苑禎
中　　華　　民　　國　　96　　年　　3 　　月　　30　　日
